臺灣新北地方法院民事裁定
111年度亡字第97號
聲  請  人  臺灣新北地方檢察署檢察官（體股）

上列聲請人因宣告張谷川死亡事件，聲請公示催告，本院裁定如
下：
    主    文
准對失蹤人張谷川（男，民國00年0月00日生，身分證統一編號
：Z000000000號，最後設籍地址：新北市○○區○○○道○段0號6樓）
為宣告死亡之公示催告。
該失蹤人應於本公示催告揭示於本院公告處或資訊網路之翌日起
六個月內，向本院陳報現尚生存，如不陳報，本院將宣告其為死
亡。
無論何人，凡知該失蹤人之生死者，均應於上開時日以前，將其
所知之事實，陳報本院。
    理    由
一、按失蹤人失蹤滿7年後，法院得因利害關係人或檢察官之聲
    請，為死亡之宣告；失蹤人為80歲以上者，得於失蹤滿3年
    後，為死亡之宣告，民法第8條第1項、第2項分別定有明文
    。次按法院准許宣告死亡之聲請者，應公示催告；公示催告
    應揭示於法院公告處、資訊網路及其他適當處所；法院認為
    必要時，並得命登載於公報或新聞紙，或用其他方法公告之
    。又前開陳報期間，自揭示之日起，應有6個月以上。失蹤
    人滿百歲者，其陳報期間，得定為自揭示之日起2個月以上
    。家事事件法第156條、第130條第3項至第5項分別定有明文
    。
二、聲請意旨略以：本件失蹤人張谷川於民國00年0月00日生，
    係80歲以上之人，因行方不明，自63年11月2日起經列為失
    蹤人口後，迄今已逾3年，為此聲請准予依法為公示催告等
    語。
三、聲請人主張之上開事實，業據其提出戶籍資料（現戶全戶）
    、臺灣省臺北縣（現改制為新北市）戶籍登記薄、失蹤人口
    明細戶籍資料查詢結果、内政部移民署111年7月25日移署資
    字第1110082613號函暨檢附之入出境資料查詢名冊、全民健
    保資料、新北市三重區公所111年7月29日新北重社字第1112
    153707號函、新北市政府社會局111年7月26日新北社老字第
    1111371923號函、勞動部勞工保險局111年7月22日保普生字
    第11113033980號函、新北市政府殯葬管理處111年7月25日
    新北殯館字第1115237853號函、111年8月1日新北殯館字第1
    115238145號函、111年7月21日北市殯儀二字第1113009284
    號函、111年8月4日北市殯儀二字第1113009836號函等件影
    本資料為證，自堪信為真實。而聲請人為臺灣新北地方檢察
    署檢察官，揆諸前開規定，其所為聲請核無不合，應予准許
    。
四、依家事事件法第156條，裁定如主文。
中　　華　　民　　國　　111 　年　　10　　月　　14　　日
                   家事法庭     法  官　康存真
以上正本證明與原本無異。
如不服本裁定應於送達後10日內向本院提出抗告狀。
中　　華　　民　　國　　111 　年　　10　　月　　14　　日
                                書記官　林俐婷